臺灣高等法院刑事裁定
110年度聲字第1616號
聲  請  人  
即  受刑人  李韋慶




上列聲請人即受刑人因竊盜案件，對本院106年度上易字第906號
，中華民國106年8月8日判決，聲明疑義，本院裁定如下：
    主  文
聲明疑義駁回。
    理  由
一、聲明疑義意旨略以：本件聲請人即受刑人李韋慶（下稱受刑
    人）經本院106年度上易第906號判決諭知原判決撤銷，則是
    否應再減輕其刑或免罪，或發回第一審臺灣新竹地方法院（
    下稱新竹地院）審理；另受刑人係因怕被警員毆打，故照著
    警員已製作好之筆錄念，實屬在疲勞訊問及被語帶恐嚇之情
    形下，方承認犯罪，而被毆打一事為當時民國105年8月28日
    新竹火車站行李房人員所目擊，可以傳該人員出庭作證，且
    本件除犯罪事實一有攝影畫面為證，其餘犯罪事實二至七部
    分均無，足認有違反證據法則及論理法則，再者，受刑人犯
    行亦有刑法第57條、第59條及第61條等規定適用，上開各情
    應一併審酌。綜上所述，依法提起聲明疑義云云。
二、按刑事訴訟法第483條之聲明疑義，以當事人對於有罪裁判
    之「主文」發生疑義，始得向諭知該裁判之法院聲明疑義。
    而科刑裁判確定後，檢察官即應依裁判主文而為執行，倘主
    文之意義明瞭，僅就理由之構成發生疑義，既不影響刑之執
    行，自無請求法院予以解釋之必要。至於該確定裁判是否有
    認定事實錯誤或違背法令之不當，應另循再審或非常上訴程
    序救濟，尚無對之聲明疑義之餘地。
三、經查：
  ㈠本件受刑人因竊盜案件，經新竹地院以105年度易字第1000號
    、106年度易字第11號判決論處罪刑，並定應執行刑為有期
    徒刑1年，如易科罰金，以新臺幣（下同）1000元折算1日，
    嗣受刑人提起上訴，經本院以106年度上易字第906號判決撤
    銷原判決，並就該判決附表所示各罪定應執行刑為有期徒刑
    1年，如易科罰金，以1000元折算1日確定，有上開各刑事判
    決書及本院被告前案紀錄表在卷可稽。
　㈡又本院106年度上易字第906號判決主文第1項記載「原判決撤
    銷」，第2項記載「李韋慶犯如附表所示之罪，各處如附表
    主文欄所示之刑及沒收。應執行有期徒刑壹年，如易科罰金
    ，以新臺幣壹仟元折算壹日」，觀其主文之文義已甚明瞭，
    難認有何不明或執行上有疑義之處，參酌上開說明，自無對
    之聲明疑義之餘地。抗告意旨所述本院106年度上易字第906
    號判決既將原判決撤銷，則應再減輕其刑或免罪，或發回第
    一審臺灣新竹地方法院云云，容有誤解，自不足採。至抗告
    意旨其餘所述，係屬對前開確定判決事實認定或適用法律之
    指摘，應循再審或非常上訴程序救濟，自非本件聲明疑義程
    序所能審酌，附此敘明。
　㈢綜上所述，本件聲明疑義，於法不合，應予駁回。
據上論斷，應依刑事訴訟法第486條，裁定如主文。
中　　華　　民　　國　　110 　年　　4 　　月　　28　　日
                  刑事第四庭  審判長法　官  陳筱珮
                                    法　官  吳元曜
                                    法　官  羅郁婷
以上正本證明與原本無異。
不得抗告。
                                    書記官  蔡易霖
中　　華　　民　　國　　110 　年　　4 　　月　　28　　日